ACORDAO-COMPLETO-2354702

ACÓRDÃO DE RELAÇÃO

ACÓRDÃO DE RELAÇÃO 1206/2019 ATA 18/2019 - PLENÁRIO

Acórdão 1206/2019-TCU-Plenário
Trata-se de representação apresentada pela então Secretaria de Controle Externo no Amazonas (Secex-AM) noticiando possíveis irregularidades em contratações emergenciais sucessivas de serviços de limpeza e conservação para a Universidade Federal do Amazonas (Ufam) , mediante o instituto da dispensa de licitação.
Considerando que, diante das evidências de falha de planejamento e desídia administrativa, caracterizadas pela não realização, em tempo hábil, de licitações para substituição de contratos essenciais ao funcionamento da entidade, foi realizada diligência à Ufam para que apresentasse esclarecimentos sobre os fundamentos que suportaram as contratações emergenciais verificadas nos presentes autos;
considerando que, do exame dos elementos encaminhados pela Ufam, foi constatada a existência de irregularidades na celebração dos contratos emergenciais, foram definidas as responsabilidades de Ricardo José Baptista Cavalcante, Hedinaldo Narciso Lima e Márcia Perales Mendes Silva e realizadas as respectivas audiências;
considerando que, ao analisar as respostas às audiências, a unidade técnica entendeu que foram regulares as condutas dos responsáveis ao atuarem nos Contratos 47/2013, 07/2014, 08/2014 e 09/2014, ora questionados, e propôs, em pareceres uniformes, o acolhimento de suas razões de justificativa;
considerando que a representação preenche os requisitos de admissibilidade;
os ministros do Tribunal de Contas da União, reunidos em sessão de Plenário, ACORDAM, por unanimidade, de acordo com os pareceres emitidos nos autos e com fundamento nos arts. 169, inciso V, 235, 237, inciso VI e parágrafo único, 250, inciso I, do Regimento Interno; e 103, § 1º, da Resolução TCU 259/2014, em:
a) acolher as razões de justificativa apresentadas por Ricardo José Baptista Cavalcante, Hedinaldo Narciso Lima e Márcia Perales Mendes Silva;
b) conhecer da representação e considerá-la improcedente;
c) dar ciência desta deliberação e da instrução à peça 41 à Secretaria do TCU no Estado do Amazonas – Sec-AM, à Universidade Federal do Amazonas (Ufam) e aos responsáveis;
d) arquivar o processo.
1. Processo TC-Processo 026.439/2016-6 (REPRESENTAÇÃO) 
1.1. Classe de Assunto: VII.
1.2. Responsáveis: Hedinaldo Narciso Lima (CPF XXX.135.862-XX) ; Márcia Perales Mendes Silva (CPF XXX.861.902-XX) ; Ricardo José Baptista Cavalcante (XXX.215.072-XX) .
1.3. Representante: Secretaria de Controle Externo no Amazonas (atual Secretaria do TCU no Estado do Amazonas – Sec-AM) .
1.4. Unidade: Universidade Federal do Amazonas (Ufam) .
1.5. Relatora: ministra Ana Arraes.
1.6. Representante do Ministério Público: não atuou.
1.7. Unidade Técnica: Secretaria de Controle Externo de Aquisições Logísticas (Selog) .
1.8. Representação legal: não há.
1.9. Determinações/Recomendações/Orientações: não há.

Universidade Federal do Amazonas (Ufam).

Hedinaldo Narciso Lima (CPF XXX.135.862-XX); Márcia Perales Mendes Silva (CPF XXX.861.902-XX); Ricardo José Baptista Cavalcante (XXX.215.072-XX).

ANA ARRAES

não há.

Não atuou.

REPRESENTAÇÃO (REPR)

Secretaria de Controle Externo de Aquisições Logísticas (Selog).